【裁判字號】    99,交聲,4564
【裁判日期】    991231
【裁判案由】    交管條例聲異
【裁判全文】
臺灣板橋地方法院交通事件裁定        99年度交聲字第4564號
原處分機關  交通部公路總局臺北區監理所
異  議  人
即受處分人  廖淑琴
送達代收人  蔡佳倫
上列異議人即受處分人因違反道路交通管理處罰條例案件，對於
交通部公路總局臺北區監理所於民國99年12月3 日以北監自裁字
第裁40-DB0000000號、第裁40-DB0000000號所為之處分（原舉發
案號：桃園縣政府警察局桃警局交字第DB0000000 號、第DB0000
000號）聲明異議，本院裁定如下：
    主  文
異議均駁回。
    理  由
一、原處分意旨略以：異議人即受處分人廖淑琴於民國（下同）
    99年9 月26日晚間10時31分許，駕駛其所有之車牌號碼6697
    -RG 號自用小客車，於行經桃園縣龜山鄉臺一甲線18.8公里
    處（北上）時，因「限速50公里，經雷達測速行速時速111
    公里，超速61公里，行車速度，超過規定之最高時速60公里
    以上未滿80公里」及「駕駛人行車速度超過規定之最高時速
    60公里以上（處車主）」之違規行為，為桃園縣政府警察局
    龜山分局警員以桃警局交字第DB0000000 號、第DB0000000
    號舉發違反道路交通管理事件通知單（下均稱舉發通知單）
    及採證照片逕行舉發，原處分機關遂於99年12月3 日以北監
    自裁字第裁40-DB0000000號、第裁40-DB0000000號違反道路
    交通管理事件裁決書（下均稱裁決書），分別依道路交通管
    理處罰條例第43條第1 項第2 款、第63條第1 項第3 款（裁
    決書漏載）、第24條第1 項第3 款（裁決書漏載）、第43條
    第4 項及違反道路交通管理事件統一裁罰基準及處理細則之
    規定，各裁處罰鍰新臺幣（下同）8,000 元，並記違規點數
    3 點，及應參加道路交通安全講習，及吊扣該汽車牌號3 個
    月。
二、異議意旨略以：伊當時駕車行駛於臺一甲線18.8公里北上處
    ，遭警員持移動式測速器舉發超速，然該處路段為長途下坡
    ，路幅不寬，路多彎道，且當時係夜間10時，視線不佳，伊
    患有閃光（應係散光之誤載），不可能以時速111 公里之高
    速行駛於該路段，是以伊質疑測速器之準確度，嗣後致電舉
    發本件違規之警員，該警員竟稱測速器係調整至80公里以上
    才會舉發，然該路段速限為50公里，為何要80公里以上才舉
    發，更讓人對此匪夷所思，是以本件違規實有可議之處，爰
    為此聲明異議云云。
三、按汽車駕駛人，駕駛汽車有行車速度，超過規定之最高時速
    60公里以上，處6,000 元以上24,000元以下罰鍰，並吊扣該
    汽車牌照3 個月；汽車駕駛人有道路交通管理處罰條例第43
    條之情形者，除依原條款處罰鍰外，並記違規點數3 點，及
    應接受道路交通安全講習，道路交通管理處罰條例第43條第
    1 項第2 款、第4 項、第63條第1 項第3 款、第24條第1 項
    第3 款分別定有明文。又汽車駕駛人有行車速度超過規定之
    最高速限，當場不能或不宜攔截製單舉發者，經以科學儀器
    取得證據資料證明其行為違規，得逕行舉發，道路交通管理
    處罰條例第7 條之2 亦規定甚明。
四、經查：
（一）本件異議人於99年9 月26日晚間10時31分許，駕駛其所有
      之車牌號碼6697-RG 號自用小客車，於行經桃園縣龜山鄉
      臺一甲線18.8公里處（北上）時，因「限速50公里，經雷
      達測速行速時速111 公里，超速61公里，汽車駕駛人行車
      速度，超過規定之最高時速60公里以上未滿80公里」、「
      駕駛人行車速度超過規定之最高時速60公里以上（處車主
      ）」之違規行為，為桃園縣政府警察局龜山分局警員以採
      證照片填製桃警局交字第DB0000000 號、第DB0000000 號
      舉發通知單逕行舉發，異議人不服舉發，向原處分機關陳
      述意見，原處分機關函請原舉發單位查詢結果，仍認異議
      人有上開違規，原處分機關遂依據道路交通管理處罰條例
      第43條第1 項第2 款、第63條第1 項第3 款、第24條第1
      項第3 款、第43條第4 項及違反道路交通管理事件統一裁
      罰基準及處理細則之規定，裁處罰鍰8,000 元，並記違規
      點數3 點，及應參加道路交通安全講習，及吊扣該汽車牌
      照3 個月等情，有上開舉發通知單、上開裁決書各2 件、
      交通部公路總局臺北區監理所99年10月26日北監自字第09
      92042603號函、99年12月27日北監自字第0992050100號函
      、桃園縣政府警察局龜山分局99年11月5 日山警分交字第
      0995031782號函各1 件、採證照片2 紙附卷可稽。
（二）異議人仍執前詞置辯，惟查，異議人於99年9 月26日晚間
      10時31分許，駕駛其所有之車牌號碼6697-RG 號自用小客
      車，在桃園縣龜山鄉臺一甲線18.8公里北上處，當地速限
      時速50公里，經偵測車速為時速111 公里，超速61公里，
      超過60公里以上，尚未滿80公里等情，有上開舉發通知單
      及本件違規之採證照片2 張在卷足佐。又本件使用之雷達
      測速儀，業經經濟部標準檢驗局檢定合格認證許可，此有
      經濟部標準檢驗局99年8 月9 日出具之雷達測速儀檢定合
      格證書（申請者：桃園縣政府警察局、規格：24.125GHz
      （K-Band）照相式、廠牌：GATSOMETER、型號：（一）主
      機：TYPE24（二）天線：TYPE24、器號：（一）主機：25
      04（二）天線：2504、檢定合格單號碼：M0GA0000000A，
      M0GA0000000B、檢定日期：99年8 月9 日、有效期限：10
      0 年8 月31日）1 紙在卷可參，是該雷達測速儀之準確性
      ，應無可疑。又查上開違規採證照片上所載數據部分，其
      中最後一行所標示之數據，與本件採證違規所使用之雷達
      測速儀之器號、檢定合格單號碼等均無關，業經本院電詢
      桃園縣政府警察局龜山分局，經該分局人員覆稱陳明，並
      陳明因桃園縣政府警察局龜山分局所轄地區僅設置有一臺
      固定式雷達測速儀，故所提供之雷達測速儀檢定合格證書
      所檢測之雷達測速儀，即係採證本件違規所使用之雷達測
      速儀無誤，此有本院99年12月27日辦理刑事案件電話紀錄
      查詢表1 紙在卷可稽。是異議人於上揭時、地駕駛其所有
      之車牌號碼6697-RG 號自小客車，確實有超速之違規事實
      ，應堪認定。
（三）至異議人辯稱上開違規地點為長途下坡，路幅不寬，路多
      彎道，且當時係夜間10時許，異議人眼睛又患有散光，且
      係54歲之人，不可能以時速111 公里之高速行駛於該路段
      云云。然查，觀諸上開違規採證照片所示，該路段固確係
      為單向二車道之彎道，且當時係夜間10時30分許，然車輛
      行駛之速度不僅與道路狀況、行駛時間相關，駕駛人個人
      之駕駛經驗亦對行車之速度有相當之影響，而本件違規時
      間雖係夜間，然上開路段有密集設置之路燈可供照明，且
      分隔島上亦設置有引導車輛之反光標誌，彎道處復有指示
      道路方向之反光指示標誌，是以，異議人是否有超速行駛
      ，實與上開所辯理由無涉，而異議人確有超速之違規事實
      ，業如前述，從而，異議人僅空言置辯，尚非可採。又異
      議人辯稱該路段限速為時速50公里，為何須調整至80公里
      以上始舉發，實有可議云云，然該路段是否確係為時速80
      公里始舉發駕駛人超速行駛乙節，尚非無疑；再者，異議
      人確有超速之違規事實，業已如前所證，是以縱使本件舉
      發機關對於該路段超速30公里以上行駛之駕駛人始為舉發
      ，然亦與異議人有無本件超速之違規事實無涉，異議人尚
      非即得據此予以免責，附此敘明。
五、綜上所述，本件異議人於上揭時、地，駕駛其所有之車牌號
    碼6697-RG 號自小客車，確有「行車速度，超過規定之最高
    時速60公里以上未滿80公里」及「駕駛人行車速度超過規定
    之最高時速60公里以上（處車主）」之違規事實，應堪認定
    ，原處分機關依道路交通管理處罰條例第43條第1 項第2 款
    、第63條第1 項第3 款、第24條第1 項第3 款、第43條第4
    項及違反道路交通管理事件統一裁罰基準及處理細則之規定
    ，分別裁處異議人（同時為該車之所有人）罰鍰8,000 元，
    並記違規點數3 點，及應參加道路交通安全講習，及吊扣汽
    車牌照3 個月，核無違誤。本件聲明異議為無理由，均應予
    駁回。
據上論斷，應依道路交通事件處理辦法第18條，裁定如主文。
中    華    民    國    99    年    12    月    31    日
                  交通法庭    法  官  吳幸娥
以上正本證明與原本無異
如不服本裁定應於送達後5日內向本院提出抗告狀
                              書記官  黃頌棻
中    華    民    國   100    年    1     月    3     日

司法院資訊處製作；財團法人民間司法改革基金會備份。
